it: Varietà di assenzio: Ambra; Bianca; Bohemian; Aromatizzato; Fatto in casa; Macerato; Rosso; Verte; Altro
fr: Variété d’absinthe: Ambre; Blanche; Bohème; Aromatisé; Hausgemacht; Macérée; Rouge; Verte; Autre
tr: Absinthe Çeşitleri: Amber; Blanche; Bohem; Aromalı; Hausgemacht; Sıvıyla yumuşatılmış; Kırmızı; Yeşil; Diğer
lt-LT: Absento rūšis: Gintarinis; Blanche; Bohemiškas; Aromatizuotas; Hausgemacht; Užpiltinis; Raudonasis; Žaliasis; Kita
pt-BR: Variedade de absinto: Âmbar; Blanche; Boêmio; Saborizado; Hausgemacht; Macerado; Rouge; Verte; Outro
ja: アブサンの種類: アンバー; ブランシュ; ボヘミアン; フレーバード; 自家製; マセラシオン; ルージュ; ヴェルテ; その他
sl-SI: Različica absinta: Jantar; Beli; Češki; Aromatiziran; Domač; Maceriran; Rdeči; Zeleni; Drugi
pl: Odmiana absyntu: Pomarańczowy; Blanche; Boho; Aromat; Domowej roboty; Macerowany; Różowy; Zielony; Inne
ko: 압생트 종류: 호박; 블랑쉬; 보헤미안; 가향; 홈메이드; 침출; 적색; 녹색; 기타
hr-HR: Vrsta apsinta: Žuti; Bijeli; Češki; Aromatizirani; Domaći; Macerirani; Crveni; Zeleni; Ostalo
el: Ποικιλία αψεντιού: Κεχριμπαρένιο; Λευκό; Τσέχικο; Αρωματισμένο; Hausgemacht; Λαμβανόμενο με διαβροχή; Κόκκινο; Πράσινο; Άλλο
vi: Loại rượu absinthe: Hổ phách; Trắng tinh khiết; Phong cách Bohemian; Có hương vị; Hausgemacht; Ngâm; Đỏ; Xanh; Khác
da: Absintvariant: Rav; Blanche; Bohemian; Tilsat smag; Hjemmelavet; Macereret; Rouge; Verte; Andet
ro-RO: Varietate absint: Ambră; Blanche; Boem; Aromatizat; Hausgemacht; Macerat; Rouge; Verte; Altele
hu: Az abszint fajtája: Borostyán; Fehér; Bohém; Ízesített; Házi; Kivonatolt; Piros; Zöld; Egyéb
cs: Příchuť absintu: Jantar; Blanche; Bohémský; S příchutí; Hausgemacht; Macerovaný; Rouge; Verte; Jiné
pt-PT: Variedade de absinto: Âmbar; Branco; Boémio; Aromatizado; Hausgemacht; Macerado; Rouge; Verte; Outro
th: ลักษณะแอปซินท์: อำพัน; บลานช์; โบฮีเมียน; แต่งกลิ่น; เฮาส์เกมาคท์; หมัก; รูจ; เวิร์ต; อื่นๆ
de: Auswahl an Absinth: Bernstein; Blanche; Böhmisch; Aromatisiert; Hausgemacht; Mazeriert; Rouge; Verte; Sonstiges
zh-TW: 苦艾酒種類: 琥珀; 白色; 波西米亞風; 風味; 家釀; 浸泡; 紅色; 綠色; 其他
ru: Тип абсента: Желтый; Blanche; Bohemian; Ароматизированный; Домашний; Мацерированный; Красный; Зеленый; Другое
en: Absinthe variety: Amber; Blanche; Bohemian; Flavored; Hausgemacht; Macerated; Rouge; Verte; Other
zh-CN: 苦艾酒品种: 琥珀; 白苦艾酒; 波西米亚; 调味; 自制; 浸渍; 红苦艾酒; 绿苦艾酒; 其他
fi: Absinttivalikoima: Meripihka; Blanche; Boheemi; Maustettu; Hausgemacht; Maseroitu; Rouge; Verte; Muu
nb: Absintvariant: Rav; Blanche; Bohemian; Smaksatt; Hausgemacht; Oppblandet; Rouge; Verte; Annet
sv: Absintsort: Bärnsten; Blanche; Bohemisk; Smaksatt; Hausgemacht; Macererad; Rouge; Verte; Övrigt
bg-BG: Разновидност на абсента: Кехлибар; Бланш; Бохемски; Овкусен; Домашно приготвен; Накиснат; Руж; Verte; Други
es: Variedad de absenta: Ámbar; Blanca; Bohemio; Saborizado; Hausgemacht; Macerada; Roja; Verde; Otros
nl: Absintvariant: Amber; Blanche; Boheems; Op smaak gebracht; Hausgemacht; Gemacereerd; Rode; Verte; Andere
sk-SK: Druhy absintu: Jantárový; Biely; Český; Ochutený; Domáci; Macerovaný; Červený; Zelený; Iné